---
title: "R Notebook Alura"
output: html_notebook
---

```{r}
here::i_am("alura.Rmd")
library(here)
library(tidyverse)
library(dplyr)
dados <- read.csv("dados.csv")

table(dados$Sexo)


```
```{r}
dist_freq_qualitativas <- cbind( freq = table(dados$Sexo), percent= prop.table(table(dados$Sexo)) *100)

dist_freq_qualitativas
```

```{r}
colnames(dist_freq_qualitativas) <- c('Frequência','Porcentagem (%)')
dist_freq_qualitativas
```

```{r}
row.names(dist_freq_qualitativas) <- c("Masculino","Feminino")
dist_freq_qualitativas
```

```{r}
frequencia <- table(dados$Sexo,dados$Cor)
frequencia

row.names(frequencia) <- c("Masculino","Feminino")
colnames(frequencia) <- c('Indigena','Branca','Preta','Amarela','Parda')
frequencia <- cbind(frequencia)
frequencia
```


```{r}
percentual <- prop.table(frequencia) *100
percentual
```
RENDA MEDIA
```{r}
media <- tapply(dados$Renda, list(dados$Sexo,dados$Cor), mean)
rownames(media) <- c("Masculino","Feminino")
colnames(media) <- c('Indigena','Branca','Preta','Amarela','Parda')
media
```
Disposição de frequencia 
```{r}
min(dados$Renda)

max(dados$Renda)

```

```{r}
classe <- c(0,1576,3152,7880,15760,200000)
labelss <- c('E','D','C','B','A')

frequencia <- table(cut( x = dados$Renda, breaks = classe,labels = labelss,include.lowest = TRUE))
```

```{r}
porcentuals <- prop.table(frequencia)*100
porcentuals
```
```{r}
dist_freq_qualitativas_personalizado <- cbind('Frequencia'= frequencia, 'Porcentagem (%)'= porcentuals)

dist_freq_qualitativas_personalizado
```
```{r}
dist_freq_qualitativas_personalizado[order(row.names(dist_freq_qualitativas_personalizado)),]
```

```{r}
n <- nrow(dados)
n
```
Quantidade de classes nescessaria para classificar a renda das pessoas 
```{r}


k <- 1 + (10/3) * log10(n)
k <- round(k)

k

new_labels <- c('0.00|-|11,764.70'
                ,'11,764.70 -| 23,529.40'
                ,'23,529.40 -| 35,294.10'
                ,'35,294.10 -| 47,058.80'
                ,'47,058.80 -| 58,823.50'
                ,'58,823.50 -| 70,588.20'
                ,'70,588.20 -| 82,352.90'
                ,'82,352.90 -| 94,117.60'
                ,'94,117.60 -| 105,882.00'
                ,'105,882.00 -| 117,647.00'
                ,'117,647.00 -| 129,412.00'
                ,'129,412.00 -| 141,176.00'
                ,'141,176.00 -| 152,941.00'
                ,'152,941.00 -| 164,706.00'
                ,'164,706.00 -| 176,471.00'
                ,'176,471.00 -| 188,235.00'
                ,'188,235.00 -| 200,000.00')
```
Fequencia
```{r}
frequencia <- table(
  cut(
    x = dados$Renda,
    breaks = k,
    labels = new_labels,
    include.lowest = TRUE
  )
)

frequencia

```
Porcentual 
```{r}
porcentuals <- prop.table(frequencia)*100
porcentuals
```
Frequencia e porcentual formatado
```{r}
dist_freq_qualitativas_amplitude_fixa <- cbind('Frequencia'= frequencia, 'Porcentagem (%)'= porcentuals)

dist_freq_qualitativas_amplitude_fixa
```

HISTOGRAMA
```{r}
options(repr.plot.width=7,repr.plot.height=4)
hist(dados$Altura)

```

```{r}
hist(
  x= dados$Altura,
  breaks='Sturges',
  col='lightblue',
  main='Histograma das Alturas',
  xlab='Altura',
  ylab='Frequências'
)
```

```{r}
library(ggplot2)
ggplot(dados,aes( x = Altura)) + 
         geom_histogram( binwith = 0.02,color = "black",alpha = 0.9) + 
         ylab("Frêquencia") + 
         xlab("Altura") +
         ggtitle("Histograma") + 
         theme(
           plot.title = element_text(size=14,hjust=0.5),
           axis.title.y = element_text(size=12,vjust = +0.2),
           axis.title.x = element_text(size=12,vjust = -0.2),
           axis.text.y = element_text(size = 10),
           axis.text.x = element_text(size = 10)
         )
formatos <- theme(
           plot.title = element_text(size=14,hjust=0.5),
           axis.title.y = element_text(size=12,vjust = +0.2),
           axis.title.x = element_text(size=12,vjust = -0.2),
           axis.text.y = element_text(size = 10),
           axis.text.x = element_text(size = 10)
         )

```

```{r}
ggplot(dados,aes( x = Altura, y= ..density..)) +
        geom_histogram( binwith = 0.02,color = "black",alpha = 0.9) +
        geom_density(color='red') +
        ylab("Frêquencia") + 
         xlab("Altura") +
         ggtitle("Histograma") + 
           formatos   
```

```{r}
bar_chart <- data.frame(dist_freq_qualitativas_personalizado)
bar_chart
```

```{r}
ggplot(bar_chart,aes(x= row.names(bar_chart), y= bar_chart$Frequencia))+
  geom_bar(stat="identity")+
  ylab("Frêquencia")+
  xlab("Classes de Renda")+
  ggtitle('Gráfico Classes de Renda')+
  formatos
```


Parte 3 Medidas de Têndencia Central

* Media
* Mediana
* Moda

```{r}
materias <- c('Matematica','Portugues','Ingles','Geografia','Historia','Fisica','Quimica')
Fulano <- c(8,10,4,8,6,10,8)
Beltrano <- c(10,2,0.5,1,3,9.5,10)
Sicrano <- c(7.5,8,7,8,8,8.5,7)

df <- data.frame(Fulano,Beltrano,Sicrano,row.names = materias)
```

Media
```{r}
media <-(8+10+4+8+6+10+8) / 7
mean(df$Fulano)
```
Pegar a media dos sexos masculinos e femininos dos dados
```{r}
aggregate(list(Renda = dados$Renda),list(Sexo = dados$Sexo), mean)


```

Mediana 

Para Obtemos a mediana de um conjuto de dados devemos proceder da seguinte maneira:
  1. Ordernar o conjutos de dados;
  2. Identificar o número de observações(Registros) do conjunto de dados (N)
  3. Identificar o elemento mediano:
  
  ```
    Quando n for impar, a posição do elemento mediano será obtida da seguinte forma:
    
          Elemento = (n+1)/2
  ```
  
```{r}
df_fulano <- df[order(df$Fulano),]
df_fulano
```

```{r}
n <- nrow(df_fulano)
n
```

```{r}
element_md <- (n+1)/2
element_md
```

```{r}
x <- df_fulano[element_md,]
x
```

```{r}
median(df$Fulano)
```

```{r}

set.seed(101)
sample(nrow(df), 6)

```
 
```{r}
set.seed(101)
df_beltrano <- df[sample(nrow(df), 6),]
df_beltrano
```

```{r}
n <- nrow(df_beltrano)
n
```

```{r}
df_beltrano <- df_beltrano[order(df_beltrano$Beltrano),]
df_beltrano
```

```{r}
element_md =n/2
element_md
```

```{r}
mean(df_beltrano[c(element_md,element_md + 1 ),]$Beltrano)
```

```{r}
median(df_beltrano$Beltrano)
```

```{r}
median(dados$Renda)
```